【裁判字號】    95,交抗,52
【裁判日期】    950126
【裁判案由】    聲明異議
【裁判全文】
臺灣高等法院臺中分院刑事裁定          95年度交抗字第52號
抗  告  人
即受處分人  甲○○
上列抗告人因聲明異議案件，不服臺灣彰化地方法院中華民國94
年11月30日裁定（94年度交聲字第497號），提起抗告，本院裁
定如下：
    主  文
抗告駁回。
    理  由
一、本件經本院審酌結果，認為原審法院所為異議駁回之裁定，
    並無不合，應予維持，並引用原審法院之證據及理由（如附
    件）。
二、抗告意旨略以：原裁定以公務員所為公法上之行為，具有公
    信力，所為行政處分原則上被推定為真正。惟何謂公信力？
    警察說我犯法，我就犯法，警察說我殺人，難道我就該被判
    死刑？警察執行公務，難道未曾誤判？更況本件執行員警於
    開立罰單之時，曾說：「你差點和大卡車相撞。」足證確有
    大卡車存在，請求再次傳訊員警對質。至裁定書認抗告人未
    提出任何證據，雖抗告人前曾要求調閱監視錄影帶而未果，
    惟警察又有何證據可證明抗告人違法云云。
三、按汽車駕駛人，行經有燈光號誌管制之交岔路口闖紅燈者，
    處新臺幣一千八百元以上五千四百元以下罰鍰，道路交通管
    理處罰條例第53條定有明文。又道路交通安全規則第102條
    規定：汽車行駛至交岔路口，其行進、轉彎，應依左列規定
    ：(一)應遵守燈光號誌或交通警察之指示，遇有交通警察指揮
    與燈光號誌並用時，以交通警察之指揮為準。(十二)行至有號誌
    之交岔路口，遇有前行或轉彎之車道交通壅塞時，應在路口
    停止線前暫停，不得逕行駛入交岔路口內，致號誌轉換後，
    仍未能通過妨礙其他車輛通行。該規則第93條第2項復規定
    ，僅消防車、救護車、警備車及工程救險車執行任務時，得
    不受同條第1項行車速度之限制；於開啟警示燈及警鳴器執
    行緊急任務時，得不受標誌、標線及號誌指示之限制。經查
    抗告人於聲明異議狀內雖稱：伊行經該路口停止線時，交通
    號誌是綠燈，因禮讓前面及對向車輛先行，因此進入路口後
    ，號誌已變成紅燈云云。惟查抗告人於94年8月5日之交通違
    規陳述單及查詢單內明白記載：「……當時我的車子行經十
    字路口時，號誌是綠燈，由於前面車子要右轉，我減低車速
    讓他過，接著前面對向車到有兩台大卡車要『右轉』，我也
    讓他們，當時我的車子超越停止線時是綠燈，等這些車子先
    過去後，我的車子行駛至路口，此時已變為紅燈，警察就把
    我攔下來……。」舉發機關彰化縣警察局溪湖分局因以94年
    8月19日彰溪警交字第0940028212號函覆表示：「……攔停
    該車時，該路口時相紅燈行車倒數顯示器於53秒，其倒數總
    秒為55秒，顯該車不無闖紅燈；依陳述因減速待前行右轉車
    ，其注意車前行車狀況尚屬合理，亦應注意號誌指示；但於
    對向岔路均為四道數之路口，避讓對向『右轉』車致紅燈通
    行，與該車行向無涉。……」是抗告人所稱違規當時對向車
    道上大卡車輛行駛方向，究係左轉或右轉致影響抗告人於該
    交岔路口之行進，即非無疑。矧抗告人所言縱然屬實，其於
    通過路口之時，既遇有前行車道交通壅塞情形，依上開說明
    ，即應在路口停止線前暫停，不得逕行駛入交岔路口內，致
    號誌轉換後，仍未能通過或妨礙其他車輛通行。乃抗告人無
    視其他車道上往來車輛之行車安全，徒以所駕駛車輛跨越停
    止線時，係在綠色號誌燈顯示期間，即認其於壅塞情形解除
    後，仍屬有權通過，自有誤會。原審認抗告人確有違規情形
    ，以值勤員警依法掣開舉發單及裁決機關之裁決，於法並無
    不合，而為異議駁回之裁定，認事用法，均無違誤。抗告意
    旨徒以值勤員警未證稱違規當時對向車道是否有左轉之大貨
    車乙情，爭執公務員依法執行勤務之公正性，並請求再次傳
    訊員警對質，均無可採。本件抗告並無理由，應予駁回。
四、爰依道路交通事件處理辦法第25條、第26條、刑事訴訟法第
    412條，裁定如主文。
中    華    民    國    95    年    1    月    26     日
            刑事第五庭  審判長法  官  袁  從  楨
                              法  官  姚  勳  昌
                              法  官  郭  同  奇
上列正本證明與原本無異。
不得抗告。
                              書記官  康  孝  慈
中    華    民    國    95    年    1    月    27     日
                                                      Ａ


司法院資訊處製作；財團法人民間司法改革基金會備份。
